臺灣高等法院刑事判決
109年度上訴字第4511號
上  訴  人  
即  被  告  劉旻翰



選任辯護人  羅婉菱律師（法扶律師）
上列上訴人即被告因違反毒品危害防制條例案件，不服臺灣臺北
地方法院109年度訴字第646號，中華民國109年10月27日第一審
判決（起訴案號：臺灣臺北地方檢察署109年度偵字第15371號、
109年度毒偵字第1800號），提起上訴，本院判決如下：
    主      文
上訴駁回。               
    事實及理由
一、經本院審理結果，認第一審以上訴人即被告劉旻翰犯修正前
    毒品危害防制條例第4條第6項、第2項之販賣第二級毒品未
    遂罪，依刑法第47條第1項累犯規定加重其刑（除最重本刑
    為無期徒刑部分依法不得加重其刑外），復依刑法第25條第
    2項未遂規定、修正前毒品危害防制條例第17條第2項等規定
    ，減輕其刑後，判處有期徒刑2年2月，並諭知扣案如原判決
    附表編號1、2所示之物均沒收銷燬之，扣案如原判決附表編
    號3所示之物沒收。其認事用法、量刑及沒收之諭知均無不
    當，應予維持，除就第一審判決書第4頁第21行關於「但被
    告既有販賣第三級毒品之故意」之記載，更正為「但被告既
    有販賣第二級毒品之故意」外，餘均引用第一審判決書記載
    之事實、證據及理由（如附件）。
二、被告上訴意旨略以：被告先前所犯刑事案件與本案犯行之罪
    質完全不同，依司法院釋字第775號解釋意旨，不應依累犯
    規定加重其刑，原判決逕依刑法第47條第1項規定加重其刑
    ，於法有違，請撤銷原判決，從輕量刑云云。
三、本院查：
　㈠被告前於民國108年間，因多次施用第二級毒品案件，迭經法
    院判處罪刑確定，其中臺灣臺北地方法院108年度簡字第820
    號判決判處有期徒刑2月部分，業於108年11月18日易科罰金
    執行完畢等情，有本院被告前案紀錄表在卷可憑。是被告於
    執行完畢後5年以內，故意再犯本案有期徒刑以上之罪，為
    累犯。依司法院釋字第775號解釋意旨，為避免發生罪刑不
    相當之情形，法院應就個案裁量是否加重最低本刑，茲考量
    被告構成累犯之前科即有施用第二級毒品案件，本應產生警
    惕作用，卻猶漠視法律之禁制規範，不顧毒品流通對於人體
    健康及社會治安之危害性，故意再犯罪質相近、情節更為嚴
    重之本案販賣第二級毒品未遂罪，足見其有一定特別之惡性
    、刑罰之反應力薄弱，具矯正之必要性，並參酌毒品危害防
    制條例設有販賣毒品罪名，乃基於防制毒品氾濫、維護國民
    身心健康等重要公共法益，因認就本案適用刑法第47條累犯
    加重之規定並無罪刑不相當之情事。故原判決認除被告所犯
    販賣第二級毒品罪之法定本刑無期徒刑部分，依法不得加重
    外，應依刑法第47條第1項規定加重其刑，並無違誤。
　㈡刑事審判旨在實現刑罰權之分配的正義，故法院對有罪被告
    之科刑，應符合罪刑相當之原則，使輕重得宜，罰當其罪，
    以契合社會之法律感情，此所以刑法第57條明定科刑時應審
    酌一切情狀，尤應注意該條所列10款事項以為科刑輕重之標
    準，俾使法院就個案之量刑，能斟酌至當。而量刑輕重係屬
    事實審法院得依職權自由裁量之事項，苟已斟酌刑法第57條
    各款所列情狀而未逾越法定刑度，不得遽指為違法（最高法
    院72年台上字第6696號判例參照）。查原判決關於科刑之部
    分，已依刑法第57條各款所列情狀加以審酌（見原判決理由
    欄四㈤所載），於法定刑度之內，予以量定，客觀上並無明
    顯濫用自由裁量權限或失之過重之情形，核無違法或不當。
　㈢從而，被告提起本件上訴，僅係就原審之量刑反覆爭執，並
    未再有其他舉證為憑，為無理由，應予駁回。
據上論斷，應依刑事訴訟法第373條、第368條，判決如主文。
本案經檢察官王繼瑩提起公訴，被告提起上訴後，經檢察官許仲
瑩到庭執行職務。
中　　華　　民　　國　　110 　年　　1 　　月　　28　　日
                  刑事第十五庭  審判長法　官　林怡秀
                                      法　官　陳信旗
                                      法　官　古瑞君
以上正本證明與原本無異。
如不服本判決，應於收受送達後20日內向本院提出上訴書狀，其
未敘述上訴之理由者並得於提起上訴後20日內向本院補提理由書
（均須按他造當事人之人數附繕本）「切勿逕送上級法院」。
                                      書記官  陳語嫣
中　　華　　民　　國　　110 　年　　1 　　月　　28　　日
附錄本案論罪科刑法條全文：
修正前毒品危害防制條例第4條
製造、運輸、販賣第一級毒品者，處死刑或無期徒刑；處無期徒
刑者，得併科新臺幣二千萬元以下罰金。
製造、運輸、販賣第二級毒品者，處無期徒刑或七年以上有期徒
刑，得併科新臺幣一千萬元以下罰金。
製造、運輸、販賣第三級毒品者，處七年以上有期徒刑，得併科
新臺幣七百萬元以下罰金。
製造、運輸、販賣第四級毒品者，處五年以上十二年以下有期徒
刑，得併科新臺幣三百萬元以下罰金。
製造、運輸、販賣專供製造或施用毒品之器具者，處一年以上七
年以下有期徒刑，得併科新臺幣一百萬元以下罰金。
前五項之未遂犯罰之。
附件：
臺灣臺北地方法院刑事判決
109年度訴字第646號
公　訴　人　臺灣臺北地方檢察署檢察官
被　　　告　劉旻翰　男　(民國00年0月0日生)
　　　　　　　　　　身分證統一編號：Z000000000號
　　　　　　　　　　住○○市○○區○○路00號2樓
　　　　　　　　　　居新北市○○區○○街000號1樓
　　　　　　　　　　（另案於法務部○○○○○○○執行中，
                      現寄押於法務部○○○○○○○○）
義務辯護人　羅婉菱律師
上列被告因違反毒品危害防制條例案件，經檢察官提起公訴（10
9年度偵字第15371號、109年度毒偵字第1800號），本院判決如
下：
    主  文
劉旻翰販賣第二級毒品未遂罪，累犯，處有期徒刑貳年貳月。
扣案如附表編號一、二所之物，均沒收銷燬之；扣案如附表編號
號三所示之物，沒收之。
    事  實
一、劉旻翰明知甲基安非他命係毒品危害防制條例列管之第二級
    毒品，未經許可，不得擅自販賣，竟意圖營利，基於販賣第
    二級毒品甲基安非他命以牟利之犯意聯絡，於民國109年5月
    28日，利用其持用如附表編號3所示行動電話門號000000000
    0號作為聯絡工具，以公開暱稱「Hi找調」，在通訊軟體Gri
    ndr內，招攬不特定人與之為毒品交易。適有員警於同日下
    午1時56分許，執行網路巡邏勤務時，發現上開販賣訊息，
    遂喬裝買家洽詢甲基安非他命交易後，雙方洽定以新臺幣（
    下同）5,000元之價格，購買甲基安非他命2公克，並約定在
    臺北市○○區○○路0號富粧商務旅店前交易。劉旻翰即於同日
    晚間7時30分許，攜帶如附表編號1所示甲基安非他命2包（
    含包裝袋2只，合計淨重2.0380公克，取樣0.0002公克鑑驗
    用罄，驗餘淨重2.0378公克）、編號2所示甲基安非他命膠
    囊1粒（淨重2.1390公克，取樣0.0170公克，驗餘淨重2.122
    0公克）前往上開地點，與員警見面交易時，經警當場表明
    身分後逮捕而未遂，並扣得如附表所示之物，而悉上情。
二、案經臺北市政府警察局松山分局報請臺灣臺北地方檢察署檢
    察官偵查起訴。　　
    理  由
一、本案認定事實所引用之卷證資料，屬於傳聞之供述部分，被
    告劉旻翰及其辯護人於本院準備期日均不爭執，並同意引用
    為證據（見本院卷第101頁），且本院審酌上開證據資料製
    作時之情況，並無違法不當及證明力明顯過低之情況，亦認
    為以之做為證據應屬適當，認上揭證據資料均例外有證據能
    力。而本案認定事實所引用之非供述證據，並無證據證明係
    公務員違背法定程序所取得，依刑事訴訟法第158條之4反面
    解釋，均得為證據。
二、認定事實之理由及證據：
  ㈠上揭事實，迭據被告於偵查及本院審理時坦承不諱（見偵字
    卷第103頁、本院卷第98頁、第218頁），核與證人即臺北市
    政府警察局松山分局中崙派出所警員林佐桓於109年5月28日
    以職務報告書面陳述之內容（見偵字卷第19頁）大致相符，
    且有扣押物品照片3張、被告所有如附表編號3所示行動電話
    內通訊軟體Grindr對話內容擷圖16張附卷可稽（見偵字卷第
    35至39頁、第43至46頁），並有被告持以聯繫本案販賣毒品
    所用之如附表編號3所示門號行動電話、附表編號1所示白色
    結晶2包（含包裝袋2只，合計淨重2.0380公克，取樣0.0002
    公克鑑驗用罄，驗餘淨重2.0378公克）、編號2所示內含白
    色透明液體之黃色透明膠囊1粒（淨重2.1390公克，取樣0.0
    170公克，驗餘淨重2.1220公克）扣案可資佐證。而上開白
    色結晶2包、黃色透明膠囊1粒，經交通部民用航空局航空醫
    務中心鑑定後，確為第二級毒品甲基安非他命乙節，有該中
    心109年6月1日航藥鑑字第0000000號毒品鑑定書在卷足參（
    見毒偵卷第121頁）。足認被告自白確與事實相符，堪值採
    信。
　㈡販賣毒品係違法行為，非可公然為之，且有其獨特之販售路
    線及管道，復無公定價格，容易增減分裝之份量，而每次買
    賣之價量，可能隨時依雙方關係深淺、資力、需求量及對行
    情之認知、毒品純度、來源是否充裕、查緝鬆嚴、購買者被
    查獲時供述購買對象之可能風險之評估等，而異其標準，非
    可一概而論。而近年來政府為杜絕毒品氾濫，對於查緝施用
    及販賣毒品之工作，無不嚴加執行，販賣毒品又係重罪，依
    一般經驗法則，販賣毒品者鋌而走險，苟非意在營利，所為
    何來？若無利可圖，衡情應無甘冒持有毒品遭查獲之極大風
    險，無端親送至交易處所，或於自己住處為交易毒品之處所
    ，平白無端義務為該買賣之工作，再參酌被告於本院審理時
    供稱：毒品進價是3包3公克，共5千500元，而我是以2包5千
    元的代價出售給警察等語（見本院卷第99頁），顯見被告確
    有從差賺取差價以營利之意圖及事實，灼然甚明。
  ㈢綜上所述，被告本案販賣毒品犯行，事證已臻明確，自應依
    法論罪科刑。
三、新舊法比較：
　　按行為後法律有變更者，適用行為時之法律；但行為後之法
    律有利於行為人者，適用最有利於行為人之法律，刑法第2
    條第1項定有明文。毒品危害防制條例4條、第17條第2項規
    定於109年1月15日修正公布，並於被告行為後之同年7月15
    日開始施行，與本案相關部分，說明如下：
　㈠毒品危害防制條例第4條第2項規定部分：
　　修正前該條例第4條第2項規定：「製造、運輸、販賣第二級
    毒品者，處無期徒刑或7年以上有期徒刑，得併科新臺幣1千
    萬元以下罰金。」修正後則規定：「製造、運輸、販賣第二
    級毒品者，處無期徒刑或10年以上有期徒刑，得併科新臺幣
    1千5百萬元以下罰金」，修正後規定之法定刑已有提高，顯
    未較有利於被告。
　㈡毒品危害防制條例第17條第2項自白減刑規定部分：
　　修正前毒品危害防制條例第17條第2項規定「犯第4條至第8
    條之罪於偵查及審判中均自白者，減輕其刑」，修正後則規
    定「犯第4條至第8條之罪於偵查及歷次審判中均自白者，減
    輕其刑」，經比較新舊法結果，修正後毒品危害防制條例第
    17條第2項規定犯販賣第二級毒品罪者，須於偵查及「歷次
    」審判中均自白，方得依該條規定減輕其刑，相較於修正前
    除偵查中自白外，僅須於審判中曾經自白即可減刑之規定而
    言，自以修正前毒品危害防制條例第17條第2項之規定對被
    告較為有利。　　　　
　㈢本案經綜合比較後，依刑法第2條第1項前段規定，適用被告
    行為時即修正前毒品危害防制條例規定。　
四、論罪科刑：
　㈠罪名：　　
　　按警方為求破案，授意他人佯裝購毒而與毒販聯繫，經毒販
    允諾，依約攜帶毒品交付予該佯裝購毒之人，旋為埋伏員警
    當場查獲者，因該佯裝之人原無買受毒品之意思，事實上其
    不能真正完成買賣毒品之行為，販毒者固僅成立販賣毒品未
    遂罪（最高法院93年度台上字第1159號判決意旨參照）。經
    查，本案係員警向被告偽稱欲購買毒品，並無實際購毒之真
    意，但被告既有販賣第三級毒品之故意，並依約攜帶毒品前
    往交易，即已著手實施販毒之行為，惟因員警並無買受毒品
    之意思，其意在辦案，以求人贓俱獲，故形式上被告與員警
    就毒品交易之意思表示，雖已經一致，被告並已攜毒品準備
    交付，但因警察伺機逮捕，事實上其彼此間並不能真正完成
    買賣毒品之行為，揆諸前揭判決意旨說明，被告應僅成立販
    賣第二級毒品未遂罪。是核被告所為，係犯修正前毒品危害
    防制條例第4條第6項、第2項之販賣第二級毒品未遂罪。被
    告為販賣而持有甲基安非他命之低度行為，應為販賣之高度
    行為所吸收，不另論罪。
  ㈡加重其刑之說明：
　⒈按受徒刑之執行完畢，或一部之執行而赦免後，5年以內故意
    再犯有期徒刑以上之罪者，為累犯，刑法第47條第1項定有
    明文。又數罪併罰之案件，雖應依刑法第50條、第51條規定
    就數罪所宣告之刑定其應執行之刑，然此僅屬就數罪之刑，
    如何定其應執行者之問題，本於數宣告刑，應有數刑罰權，
    此項執行方法之規定，並不能推翻被告所犯係數罪之本質，
    若其中一罪之刑已執行完畢，自不因嗣後定其執行刑而影響
    先前一罪已執行完畢之事實，謂無累犯規定之適用（最高法
    院104年度第6次刑事庭會議決議意旨參照）。再數罪併罰合
    併定應執行刑之案件，其執行完畢與否之認定，除其中部分
    罪刑已於裁定定應執行刑前執行完畢之情形外，概以所定應
    執行刑執行完畢為斷（最高法院106年度台非字第262號判決
    意旨參照）。經查，被告前⑴因施用毒品案件，經臺灣桃園
    地方法院以108年度壢簡字第552號判處有期徒刑2月確定；⑵
    又因施用毒品案件，經本院以108年度簡字第820號判處有期
    徒刑2月確定，於108年11月18日徒刑易科罰金執行完畢；⑶
    再因施用毒品案件，經臺灣新北地方法院以108年度簡字第4
    467號判處有期徒刑3月確定，前開三案，嗣經臺灣新北地方
    法院於108年12月9日以108年度聲字第4691號裁定應執行有
    期徒刑5月，於109年1月7日確定等情，有臺灣高等法院被告
    前案紀錄表在卷可憑，則被告前開⑵案業於108年11月8日執
    行完畢，嗣雖與⑴、⑶案件合併定應執行刑而入監執行，然揆
    諸上揭說明，嗣後定應執行刑與被告行為是否構成累犯並無
    影響。從而，被告於108年11月18日徒刑易科罰金執行完畢
    後，5年以內故意再犯本案有期徒刑以上之罪，為累犯，應
    依刑法第47條第1項規定，加重其刑。
　⒉又按刑法第47條第1項有關累犯加重本刑部分，固不生違反憲
    法一行為不二罰原則之問題。惟其不分情節，基於累犯者有
    其特別惡性及對刑罰反應力薄弱等立法理由，一律加重最低
    本刑，於不符合刑法第59條所定要件之情形下，致生行為人
    所受之刑罰超過其所應負擔罪責之個案，其人身自由因此遭
    受過苛之侵害部分，對人民受憲法第8條保障之人身自由所
    為限制，不符憲法罪刑相當原則，牴觸憲法第23條比例原則
    ；而於前揭法條修正前，為避免發生上述罪刑不相當之情形
    ，法院就該個案裁量是否加重最低本刑（司法院釋字第775
    號解釋參照）。本院審酌被告前已有多次因施用毒品案件，
    經判處罪刑，更應知毒品對於身心健康之戕害，竟未能悔改
    、遠離毒品，仍於前開施用毒品案件執行完畢僅6月即犯本
    案罪刑更重之販賣毒品罪，足見其對刑罰反應力薄弱，惡性
    非輕，倘仍以最低法定本刑為量刑之下限，無法反應本案犯
    罪之特別惡性，而與罪刑相當原則有違，是參諸前揭解釋意
    旨，除最重本刑為無期徒刑部分依法不得加重其刑外，爰依
    刑法第47條第1項之規定加重其刑。
  ㈢減輕其刑之說明：
  ⒈被告已著手於販賣第二級毒品之犯行而未遂，為未遂犯，應
    依刑法第25條第2項規定，按既遂犯之刑減輕之。
　⒉被告於偵查及本院審理中，對本案販賣第三級毒品未遂之犯
    行均自白不諱，已詳前述，爰依修正前毒品危害防制條例第
    17條第2項規定，減輕其刑，除無期徒刑部分外，並依刑法
    第71條第1項規定與前開累犯之加重事由先加後減之。
　⒊本案無毒品危害防制條例第17條第1 項規定適用之說明：
  ⑴被告固於偵查中供出其毒品來源為「周廷昱」，然經臺灣臺
    北地方檢察署檢察官偵查後，認：被告所提供之通訊軟體Li
    ne對話內容，無法認定被告與周廷昱間已達成販賣毒品之合
    意，另通訊軟體Grindr之對話亦無法確認即為周廷昱所為，
    且員警執行拘提，實施附帶搜索及目視後亦未扣得大量甲基
    安非他命毒品，而認除被告單一指述外，欠缺其他人證、物
    證等積極事證或補強證據可資佐證，尚難逕認周廷昱確有販
    賣毒品犯行，而認周廷昱罪嫌尚屬不足，而以109年度偵字
    第15372號為不起訴處分，並依職權送再議，亦經臺灣高等
    檢察署以109年度上職議字第6057號為駁回之處分確定等情
    ，有上開不起訴處分書及駁回再議處分書在卷可徵（見本院
    卷第111至115頁），難認本案已因被告供出毒品來源而查獲
    其他正犯或共犯。
　⑵至被告復於109年6月10日經臺北市政府警察局松山分局借訊
    時，供出其毒品來源為綽號「噴火龍」之人，惟並無該人之
    年籍資料可供查證身分，因而無法追查等情，有臺北市政府
    警察局松山分局109年10月19日北市警松分刑字第109305847
    3號函暨職務報告、調查筆錄在卷足徵（見本院卷第227至23
    5頁），亦難認被告有供出毒品來源而查獲其他正犯或共犯
    之情。
　⑶綜上所述，本案自無從依毒品危害防制條例第17條第1項規定
    減輕或免除其刑。
　㈣不予酌量減輕其刑之說明：　
　　辯護人雖為被告辯稱：被告並未張貼任何販賣息，且其欲販
    賣之數量與金額均非常微小，且被告因另案執行中，見母親
    長期長途跋涉前來探監，決定痛改前非，以盡孝心，請求依
    刑法第59條酌減其刑等語（見本院卷第219頁）。惟刑法第5
    9條之酌量減輕其刑，必須犯罪另有特殊之原因與環境，在
    客觀上足以引起一般同情，認為即予宣告法定低度刑期，猶
    嫌過重者，始有其適用。又毒品之危害，除戕害施用者身心
    健康外，並造成整體國力之實質衰減，且施用毒品者為取得
    購買毒品所需之金錢，往往亦衍生家庭、社會治安暴力犯罪
    問題，政府為防止毒品危害，除宣導毒品禁誡，制定防制及
    處罰規定外，並於媒體廣為宣導，被告為本案販賣第二級毒
    品犯行時，年約25歲，為智慮成熟之成年人，對此自不能諉
    為不知，且其前於108年2月間因相同手法販賣第二級毒品，
    亦為喬裝買家之員警查獲而未遂，該案經臺灣新北地方法院
    於109年3月31日以108年度訴字第928號判處有期徒刑2年，
    其既已明知販賣毒品係屬違法且重罪，竟仍於前開判決後2
    月內，再為本案相類手法之販賣第二級毒品犯行，實難認其
    為本案犯行時，在客觀上足以引以一般人之同情，而有堪予
    憫恕之處，且被告所涉販賣第二級毒品未遂犯行於偵查、審
    判均自白犯罪，經依法遞減其刑後，所量處之刑，與其罪責
    並無不相當，或有情輕法重、顯可憫恕之特別情狀，自無刑
    法第59條酌減其刑規定之適用。
　㈤量刑：
　　爰以行為人之責任為基礎，本院審酌被告正值青年，不思循
    正途賺取財物，竟在不特定人均可閱覽之通訊軟體上發佈販
    毒訊息，企圖藉由販賣毒品獲取不法利益，無視政府嚴厲查
    緝毒品禁令，戕害他人身體健康，並助長毒品氾濫，影響社
    會治安，應予非難，惟考量所販賣之毒品數量及金額非鉅，
    且未完成交易行為即遭警查獲，被告之惡性尚非重大不赦；
    復考量被告於偵查及本院審理時均坦承犯行，犯罪後態度良
    好；兼衡被告前有同罪質之販賣第二級毒品未遂前科，有臺
    灣高等法院被告前案紀錄表在卷可參，及其自陳國中畢業之
    智識程度、曾任髮型設計師工作、與祖父母同住期間，尚需
    撫養祖父母等生活狀況（見本院卷第220頁），暨其犯罪動
    機、目的、手段、情節等一切情狀，認公訴人求處有期徒刑
    1年10月，猶嫌過輕，爰量處如主文所示之刑，以資懲儆。
五、沒收：
　㈠扣案如附表編號1所示白色結晶2包、編號2所示內含白色透明
    液體之黃色透明膠囊1粒，經鑑定後，確為第二級毒品甲基
    安非他命，已如前述，不問屬於犯罪行為人與否，均應依毒
    品危害防制條例第18條第1項前段規定沒收並銷燬之。又包
    裝上開附表編號1所示毒品之外包裝袋，均係用於包裹毒品
    ，其上顯留有該毒品之殘渣，衡情自難與之剝離，且無析離
    之實益與必要，就該外包裝袋應併予諭知沒收銷燬之。至因
    鑑驗用罄之毒品，既已滅失，爰不另宣告沒收銷燬，附此敘
    明。
　㈡扣案如附表編號3所示行動電話1支，係供被告販賣第二級毒
    品所用，有該行動電話內通訊軟體Grindr對話內容擷圖16張
    附卷可稽（見偵字卷第43至46頁），應依毒品危害防制條例
    第19條第1項規定，不問是否為被告所有，予以宣告沒收之
    。
據上論斷，應依刑事訴訟法第299條第1項前段，修正前毒品危害
防制條例第4條第6項、第2項、第17條第2項，毒品危害防制條例
第18條第1項前段、第19條第1項，刑法第2條第1項前段、第11條
、第25條第2項、第47條第1項，判決如主文。
本案經檢察官王繼瑩提起公訴，由檢察官劉承武到庭執行公訴。
中　　華　　民　　國　　109 　年　　10　　月　　27　　日
                  刑事第一庭  審判長法  官  李殷君
                                    法  官  姚念慈
                                    法  官  林鈺珍
以上正本證明與原本無異。
如不服本判決應於收受送達後20日內向本院提出上訴書狀，並應
敘述具體理由；其未敘述上訴理由者，應於上訴期間屆滿後20日
內向本院補提理由書（均須按他造當事人之人數附繕本）「切勿
逕送上級法院」。
   　 　　　　　　　　　　　　　　　書記官　葉潔如
中　　華　　民　　國　　109 　年　　10　　月　　27　　日
附表：
編號     物品名稱          數量   處理方式     備註 1 白色結晶 2包（含包裝袋2只，合計淨重2.0380公克，取樣0.0002公克鑑驗用罄，驗餘淨重2.0378公克） 沒收銷燬 經鑑驗後，為第二級毒品甲基安非他命 2 內含白色透明液體之黃色透明膠囊 1粒（淨重2.1390公克，取樣0.0170公克，驗餘淨重2.1220公克） 沒收銷燬 經鑑驗後，為第二級毒品甲基安非他命 3 行動電話（內含行動電話門號0000000000號SIM卡1 張） 1 支 沒收 供被告販賣第二級毒品所用之聯絡工具